【裁判字號】    98,訴,3219
【裁判日期】    981228
【裁判案由】    毒品危害防制條例
【裁判全文】
臺灣板橋地方法院刑事判決              98年度訴字第3219號
公  訴  人  臺灣板橋地方法院檢察署檢察官
被      告  甲○○
上列被告因違反毒品危害防制條例案件，經檢察官提起公訴（98
年度毒偵字第5190號），因被告於本院準備程序中就被訴事實為
有罪之陳述，經合議庭評議後，裁定由受命法官獨任進行簡式審
判程式，判決如下：
    主  文
甲○○施用第一級毒品，累犯，處有期徒刑捌月，扣案第一級毒
品海洛因壹小包（毛重零點參貳公克，淨重零點壹貳公克及含微
量海洛因之包裝袋壹個）沒收銷燬，扣案之已使用注射針筒壹支
沒收；又施用第二級毒品，累犯，處有期徒刑肆月。應執行有期
徒刑拾月，扣案第一級毒品海洛因壹小包（毛重零點參貳公克，
淨重零點壹貳公克及含微量海洛因之包裝袋壹個）沒收銷燬，扣
案之已使用注射針筒壹支沒收。
    事  實
一、甲○○前曾於民國85年間，因違反麻醉藥品管理條例案件，
    經本院以85年度訴字第630 號判決判處有期徒刑6 月確定；
    又因違反麻醉藥品管理條例案件，經臺灣高等法院以85年度
    上訴字第4190號判決判處有期徒刑10月確定；再因違反肅清
    煙毒條例案件，經本院以85年度訴字第2818號判決判處有期
    徒刑3 年2 月確定；另因違反麻醉藥品管理條例案件，經本
    院以85年度訴字第1639號判決判處有期徒刑5 年2 月，並經
    臺灣高等法院85年度上訴字第5464號、最高法院86年度台上
    字第3018號判決駁回上訴確定。上開4 案件經法院裁定應執
    行有期徒刑9 年4 月確定，其入監服刑，嗣於90年5 月10日
    假釋出監，然其於假釋期間，因詐欺案件，經本院以94年度
    訴字第2148號判決判處有期徒刑3 月確定，另經法院裁定撤
    銷上開假釋，應執行殘刑4 年7 日，並與上開詐欺案件之有
    期徒刑3 月接續執行。其入監服刑後，經本院以96年度聲減
    字第5280號裁定減刑，其於97年3 月27日縮刑期滿執行完畢
    。又其前曾於94年間，因施用毒品案件，經本院以94年度毒
    聲字第319 號裁定送觀察、勒戒後，認有繼續施用毒品傾向
    ，經本院以94年度毒聲字第1159號裁定送強制戒治，嗣經本
    院裁定停止戒治，所餘戒治期間交付保護管束，於95年6 月
    23日交付保護管束期滿，並經臺灣板橋地方法院檢察署以95
    年度戒毒偵字第113 號為不起訴處分確定。詎竟仍未戒除毒
    癮，於上開強制戒治執行完畢5 年內，仍基於施用第一級毒
    品之犯意，於98年7 月14日，在其位於臺北縣中和市○○街
    127 之3 號住處，以針筒注射之方式，施用第一級毒品海洛
    因1 次；另基於施用第二級毒品甲基安非他命之犯意，於同
    年月11日，在某友人位於臺北市○○○路○段之住處，施用
    第二級毒品甲基安非他命1 次。嗣於同年月14日晚上8 時許
    ，在同上縣中和市○○街127 號前，為警查獲，並扣得海洛
    因1 小包（毛重0.32公克，淨重0.12公克及含微量海洛因之
    包裝袋1 個）及已使用之注射針筒1 支，且經採集其尿液送
    驗呈海洛因代謝物嗎啡類及安非他命類陽性反應，始查悉上
    情。
二、案經臺北縣政府警察局海山分局報請臺灣板橋地方法院檢察
    署檢察官偵查起訴。
    理  由
一、按除被告所犯為死刑、無期徒刑、最輕本刑為三年以上有期
    徒刑之罪或高等法院管轄第一審案件者外，於第一次審判期
    日前之準備程序進行中，被告先就被訴事實為有罪之陳述時
    ，審判長得告知被告簡式審判程序之旨，並聽取當事人、代
    理人、辯護人及輔佐人之意見後，裁定進行簡式審判程序，
    刑事訴訟法第273 條之1 第1 項定有明文。經核本件被告甲
    ○○所犯係死刑、無期徒刑、最輕本刑為三年以上有期徒刑
    以外之罪，其於準備程序中就被訴及併案之事實為有罪陳述
    ，經法官告知簡式審判程序之旨，並聽取公訴人、被告之意
    見後，本院爰依首揭規定，合議裁定由受命法官獨任進行簡
    式審判程序，合先敘明。
二、上開犯罪事實，業據被告甲○○於偵查及本院審理中自白不
    諱，並有為警查獲之第一級毒品海洛因1 小包（毛重0.32公
    克，淨重0.12公克）及已使用之注射針筒1 支扣案可證，復
    有扣案之第一級毒品海洛因1 小包及已使用注射針筒1 支之
    照片4 張附卷可參。又被告經警查獲後，於98年7 月14日，
    在臺北縣政府警察局海山分局江翠派出所採尿液，經送臺灣
    檢驗科技股份有限公司以酵素免疫分析法初驗及氣相層析質
    普儀複驗，均呈鴉片類及安非他命類陽性反應，此有臺灣檢
    驗科技股份有限公司濫用藥物尿液檢驗報告1 紙在卷可稽。
    再者，上開扣案之白色粉末1 小包（毛重0.32公克，淨重0.
    12公克）經臺北縣政府警察局海山分局江翠派出所之警員依
    聯勤204 廠製造之煙毒品檢驗A 包試劑初步檢驗結果呈嗎啡
    、海洛因反應，此有臺北縣政府警察局海山分局查獲涉嫌毒
    品危害防制條例毒品初步鑑驗報告單1 紙在卷可按。查被告
    有如前開所示之強制戒治執行完畢5 年內再犯施用毒品案件
    ，有臺灣高等法院被告前案紀錄表在卷可稽，是被告既曾於
    強制戒治執行完畢釋放後「5 年內再犯」施用毒品案件，自
    得依法追訴處罰，是以，本件事證明確，被告犯行，洵堪認
    定。
三、查海洛因、甲基安非他命分別係毒品危害防制條例第2 條第
    2 項第1 款、第2 款所稱之第一級、第二級毒品。核被告甲
    ○○所為，係犯同條例第10條第1 項、第2 項之施用第一級
    及第二級毒品罪。其施用第一級、第二級毒品前後，持有第
    一級毒品、第二級毒品之低度行為，為施用之高度行為所吸
    收，不另論罪。另被告所犯數罪，犯意各別，罪名不同，應
    分論併罰之。被告前有如事實欄所述之犯罪科刑及執行情形
    ，此有臺灣高等法院被告前案紀錄表1 份在卷可稽，其於有
    期徒刑執行完畢後，5 年以內再故意犯前開2 罪，皆應依刑
    法第47條第1 項規定論以累犯，均加重其刑。爰審酌被告有
    如事實欄所述之施用毒品前科紀錄，經觀察勒戒、強制戒治
    執行完畢，並經判刑執行完畢，仍無法戒絕毒癮，再次漠視
    法令禁制而犯本罪，惟其施用毒品所生危害，實以自戕身心
    健康為主，對於他人生命、身體、財產等法益，尚無明顯而
    重大之實害，兼衡其犯罪後坦承犯行之態度等一切情狀，分
    別量處如主文所示之刑，並定其應執行之刑。又扣案之第一
    級毒品海洛因1 小包（毛重0.32公克，淨重0.12公克），係
    被告被當場查獲之第一級毒品；又鑑定機關於鑑定時，雖將
    毒品與包裝分別秤重，然依鑑定機關之海洛因毒品純度定量
    分析鑑驗標準作業程序，係將包裝內之白色粉末（海洛因）
    取出裝於該局毒品檢驗用袋中進行海洛因純度定量分析，包
    裝則呈空袋形狀，但仍留有極微量白色粉末（海洛因）殘渣
    於塑膠袋中等情，則該包裝均並未與毒品完全析離；就本件
    毒品與包裝，均應依毒品危害防制條例第18條第1 項前段規
    定，諭知沒收銷燬之。至扣案之已使用注射針筒1 支，係被
    告所有供施用第一級毒品所用之物，業據被告供明在卷，依
    刑法第38條第1 項第2 款之規定，宣告沒收。
據上論斷，應依刑事訴訟法第273 條之1 第1 項、第299 條第1
項前段，毒品危害防制條例第10條第1 項、第2 項、第18條第1
項前段，刑法第11條前段、第47條第1 項、第51條第5 款、第38
條第1 項第2 款，判決如主文。
本案經檢察官簡志祥到庭執行職務。
中    華    民    國    98    年    12    月    28    日
                  刑事第一庭    法  官  連雅婷
以上正本證明與原本無異
如不服本判決應於送達後10日內向本院提出上訴狀
                                書記官  郭晉良
中    華    民    國    98    年    12    月    28    日
附錄本案論罪科刑法條全文：
毒品危害防制條例第10條
施用第一級毒品者，處 6 月以上 5 年以下有期徒刑。
施用第二級毒品者，處 3 年以下有期徒刑。


司法院資訊處製作；財團法人民間司法改革基金會備份。
